【裁判字號】    95,交簡上,2
【裁判日期】    950125
【裁判案由】    過失傷害
【裁判全文】
臺灣屏東地方法院刑事判決             95年度交簡上字第2號
上  訴  人  臺灣屏東地方法院檢察署檢察官
上  訴  人
即  被  告  甲○○
上列上訴人等因被告過失傷害案件，不服本院94年度交簡字第
730 號中華民國94年11月25日第一審判決（聲請簡易判決處刑案
號：台灣屏東地方法院檢察署94年度偵字第3247號），提起上訴
，本院管轄之第二審合議庭判決如下：
    主  文
上訴駁回。
甲○○緩刑貳年。
    事實及理由
一、本院認定之犯罪事實、證據及理由與第一審簡易判決相同，
    茲引用之（如附件）。
二、上訴人即被告甲○○雖辯稱：伊有打左轉燈，且車速很慢，
    伊看不見被害人方向之號誌，伊無過失云云；惟查被告係左
    轉車，被害人係對向之直行車，二車於路口相會，依道路交
    通安全規則第102 條第6 款規定，轉彎車應讓直行車先行，
    被告於偵查中亦自承：「（問：當時你們雙方都是綠燈？）
    對」等語（詳偵查卷第7 頁），足證被告之左轉車確實應讓
    被害人之直行車先行，且台灣省高屏澎區車輛行車事故鑑定
    委員會鑑定結果亦認定被告駕駛小客車左轉未讓直行車先行
    為肇事原因，有該會鑑定書可稽，被告辯稱伊無過失即非可
    採。被告應有過失，可堪認定。原審判決被告有罪，並引用
    刑法第284 條第1 項前段、第41條第1 項前段，罰金罰鍰提
    高標準條例第1 條前段、第2 條，判處被告拘役55日，並諭
    知易科罰金之折算標準，其認事用法及量刑，核無違誤之處
    ，應予維持。
三、上訴意旨以其與被害人已達成和解，被害人亦表示不予追究
    ，且被告無前科紀錄，請宣告緩刑予以自新機會云云；檢察
    官上訴意旨則以被告尚未與被害人和解，原審判決過輕，而
    提起上訴。查被告於原審判決後已經由屏東縣新埤鄉調解委
    員會調解成立，有該會調解書影本一紙在卷可按，被害人乙
    ○○於本院審理時亦表示不予追究，判被告緩刑伊無意見云
    云。經核被告未曾受有期徒刑以上刑之宣告，此有台灣高等
    法院被告全國紀錄表在卷可稽，被告經此偵審程序及刑之宣
    告，當知所警惕，且本案為過失犯，本院因認所宣告之刑，
    以暫不執行為適當，爰宣告緩刑二年，以啟自新。
本案經檢察官吳岳輝到庭執行職務。
三、據上論斷，應依刑事訴訟法第455 條之1 第1 、3 項、第
    368 條、第373 條，刑法第74條第1 款，判決如主文。
中    華    民    國    95    年    1     月    25    日
                  交通法庭      審判長法  官  惠光霞
                                      法  官  曾吉雄
                                      法  官  黃聖涵
以上正本證明與原本無異。
本件不得上訴。
中    華    民    國    95    年    1     月    25    日
                                      書記官  唐明煌
附錄本判決論罪之法條：
刑法284條第1項前段
因過失傷害人者，處六月以下有期徒刑、拘役或五百元以下罰金。


司法院資訊處製作；財團法人民間司法改革基金會備份。
